最高法院民事裁定　　　　　　　　　　110年度台上字第911號
上　訴　人　王春心
訴訟代理人　鄭國安律師
　　　　　　劉怡孜律師
　　　　　　謝孟璇律師
　　　　　　陳慧博律師
被 上訴 人　王春玉
　　　　　　王美文
　　　　　　王春美
　　　　　　王春蘭
　　　　　　王怡方
　　　　　　王春金
共　　　同
訴訟代理人　周中臣律師
上列當事人間請求分割遺產等事件，上訴人對於中華民國109年6
月17日臺灣高等法院高雄分院第二審判決（108 年度重家上字第
12號），提起上訴，本院裁定如下：
    主  文
上訴駁回。
第三審訴訟費用由上訴人負擔。
    理  由
按上訴第三審法院，非以原判決違背法令為理由，不得為之。
  又提起上訴，上訴狀內應記載上訴理由，表明原判決所違背之
  法令及其具體內容，暨依訴訟資料合於該違背法令之具體事實
  ，其依民事訴訟法第469條之1規定提起上訴者，並應具體敘述
  為從事法之續造、確保裁判之一致性或其他所涉及之法律見解
  具有原則上重要性之理由。同法第467 條、第470條第2項定有
  明文。而依同法第468 條規定，判決不適用法規或適用不當者
  ，為違背法令；依同法第469 條規定，判決有該條所列各款情
  形之一者，為當然違背法令。是當事人提起上訴，如以同法第
  469 條所列各款情形為理由時，其上訴狀或理由書應表明該判
  決有合於各該條款規定情形之具體內容，及係依何訴訟資料合
  於該違背法令之具體事實。如依同法第468 條規定，以原判決
  有不適用法規或適用法規不當為理由時，其上訴狀或理由書應
  表明該判決所違背之法令條項，或有關解釋字號，或成文法以
  外之習慣或法理等及其具體內容，暨係依何訴訟資料合於該違
  背法令之具體事實，並具體敘述為從事法之續造、確保裁判之
  一致性或其他所涉及之法律見解具有原則上重要性之理由。上
  訴狀或理由書如未依上述方法表明，或其所表明者與上開法條
  規定不合時，即難認為已合法表明上訴理由，其上訴自非合法
  。上開規定，依家事事件法第51條規定，於家事訴訟事件準用
  之。
本件上訴人對於原判決提起第三審上訴，雖以該判決違背法令
  為由，惟核其上訴理由狀所載內容，係就原審取捨證據、認定
  事實及解釋契約之職權行使所論斷：
㈠坐落高雄市○○區○○段○○段000地號土地（面積801㎡，下
  稱原837土地）於民國92年11月19日分割出837-3地號土地（下
  稱系爭837-3 土地），於93年2月17日再分割出837-4地號土地
  （下稱系爭837-4 土地，837本號土地則稱分割後837土地）。
  兩造之被繼承人陳宥靜（95年2月1日死亡）生前於93年3 月11
  日將系爭837-3 土地移轉予被上訴人王春玉取得，王春玉於同
  年9月14日以系爭837-3土地應有部分1/10，與陳宥靜所有分割
  後837土地及系爭837-4土地（應有部分各1/10）為互易。陳宥
  靜所為上開移轉系爭837-3土地，及以分割後837土地、系爭83
  7-4 土地與王春玉為互易之行為，均係有權處分，王春玉善意
  取得分割後837土地、系爭837-4土地（應有部分各1/10），並
  非詐害債權行為。
㈡上訴人無法證明其與陳宥靜間就原837 土地，有何贈與或互易
  契約關係存在，陳宥靜不負移轉原837 土地予上訴人之義務。
  上訴人先位之訴主張撤銷王春玉與陳宥靜間所為上開㈠之詐害
  債權行為，備位之訴主張被上訴人應繼承陳宥靜之債務不履行
  賠償責任，而依契約關係、侵權行為、不當得利、債務不履行
  及繼承法律關係，先位聲明求為判命王春玉將上開分割後 837
  土地及系爭837之4土地之應有部分各1/10移轉予上訴人；備位
  聲明求為判命被上訴人連帶給付上訴人新臺幣381 萬9668元本
  息部分，均為無理由
㈢陳宥靜死亡後，其遺產詳如原判決附表（下稱附表）所示（下
  稱系爭遺產），兩造為其全部繼承人，應繼分各1/7 。系爭遺
  產並無不能分割之情形，兩造亦無不分割之約定，上訴人請求
  分割系爭遺產，並無不合，且以分割如附表「分割方法」欄所
  示為妥適等情，指摘其為不當，並就原審已論斷或其他贅述而
  與判決結果不生影響者，泛言未論斷或論斷違法，而未表明該
  判決所違背之法令及其具體內容，暨依訴訟資料合於該違背法
  令之具體事實，並具體敘述為從事法之續造、確保裁判之一致
  性或其他所涉及之法律見解具有原則上重要性之理由，難認其
  已合法表明上訴理由。依首揭說明，應認其上訴為不合法。末
  查原法院就系爭調解效力所為之論述，與本件裁判結果並無影
  響，併予敘明。
據上論結，本件上訴為不合法。依家事事件法第51條，民事訴
  訟法第481 條，第444條第1項、第95條、第78條，裁定如主文
  。
中    華    民    國   110    年    11    月    24    日
                      最高法院民事第六庭
                          審判長法官  魏  大  喨  
                                法官  李  寶  堂  
                                法官  邱  瑞  祥  
                                法官  林  玉  珮  
                                法官  李  文  賢  
本件正本證明與原本無異
                                      書  記  官
中    華    民    國   110    年    12    月    1     日